ACORDAO-COMPLETO-2366783

ACÓRDÃO DE RELAÇÃO

ACÓRDÃO DE RELAÇÃO 8288/2019 ATA 29/2019 - PRIMEIRA CÂMARA

Acórdão 8288/2019-TCU-Primeira Câmara
Os Ministros do Tribunal de Contas da União ACORDAM, por unanimidade, com fundamento no art. 1º, inciso I, da Lei 8.443/1992, c/c os arts. 1º, inciso I, e 143, inciso I, alínea “a”, do Regimento Interno/TCU, de acordo com os pareceres emitidos nos autos, em:
julgar regulares com ressalva as contas dos responsáveis Luiz de Sousa Santos Júnior (CPF XXX.945.653-XX) , José Arimatéia Dantas Lopes (CPF XXX.025.613-XX) e Francisco Alberto de Brito Monteiro (CPF XXX.954.063-XX) , dando-lhes quitação, com fundamento nos arts. 16, inciso II, 18 e 23, inciso II, da Lei 8.443/1992, c/c os arts. 208 e 214, inciso II, do Regimento Interno;
julgar regulares as contas dos responsáveis Fábio Napoleão do Rêgo Paiva Dias (CPF XXX.907.077-XX) , Ana Cristina Pacheco de Araújo Barros (XXX.769.393-XX) e Edwar de Alencar Castelo Branco (CPF XXX.179.653-XX) , dando-lhes quitação plena, com fundamento nos arts. 16, inciso I, 17 e 23, inciso I, da Lei 8.443/1992, c/c os arts. 207 e 214, inciso I, do Regimento Interno; 
fazer as determinações contidas no item 1.7;
dar ciência à Fundação Universidade Federal do Piauí sobre as seguintes impropriedades, para que sejam adotadas medidas internas com vistas à prevenção de outras ocorrências semelhantes:
d.1) apenas devem constar do rol de responsáveis os dirigentes que se enquadrarem na descrição do artigo 10 da IN-TCU 63/2010;
d.2) indicação de preferência de marca em processo licitatório é vedada pelo art. 7º, § 5º, da Lei 8.666/93;
d.3) atesto e pagamento de serviços previamente a sua realização é procedimento vedado, conforme art. 65, inciso II, alínea ‘c’, da Lei 8.666/93, e arts. 62 e 63, da Lei 4.320/64;
d.4) qualquer alteração no objeto e valor contratados deve ser formalizada por meio de aditamento contratual, conforme definido art. 65 da Lei 8.666/93;
d.5) não indicação de previsão de critério diferenciado de tratamento para as microempresas e empresas de pequeno porte em processo de licitação implica ofensa ao estabelecido no art. 44, §§ 1º e 2º, da Lei Complementar 123/2006;
d.6) vedação de participação de empresas consorciadas em processo licitatório, sem razoável justificativa, ofende o interesse público, segundo jurisprudência desta Corte de Contas (Acórdão 3654/2012-TCU-Segunda Câmara) ;
d.7) inviabilidade de parcelamento do objeto da licitação deve ser justificada tecnicamente, nos termos do prescrito na Súmula-TCU 247, e, caso comprovada, a incidência da taxa de Bonificação e Despesas Indiretas (BDI) deve ser reduzida em relação à taxa aplicável aos demais itens, vide Súmula-TCU 253;
d.8) pagamento sob a forma de “verba” ou de unidades genéricas contraria o disposto nos arts. 3º, 6º, inciso IX; e 7º, § 2º, inciso II, da Lei 8.666/93, e na Súmula-TCU 258; e
d.9) demora na análise das prestações de contas dos recursos repassados à Fundação Cultural e de Fomento à Pesquisa, Ensino e Extensão do Piauí (Fadex) atenta contra o disposto no art. 31 da IN/STN 01/97.
encaminhar cópia desta deliberação, acompanhada da instrução da unidade técnica, à Fundação Universidade Federal do Piauí e a Controladoria-Geral da União no Estado do Piauí.
1. Processo TC-Processo 044.107/2012-9 (PRESTAÇÃO DE CONTAS - Exercício: 2011) 
	1.1. Responsáveis: Ana Cristina Pacheco de Araújo Barros (XXX.769.393-XX) ; Edwar de Alencar Castelo Branco (XXX.179.653-XX) ; Fabio Napoleão do Rego Paiva Dias (XXX.907.077-XX) ; Francisco Alberto de Brito Monteiro (XXX.954.063-XX) ; José Arimatéia Dantas Lopes (XXX.025.613-XX) ; Luiz de Sousa Santos Júnior (XXX.945.653-XX) .
	1.2. Entidade: Fundação Universidade Federal do Piauí.
	1.3. Relator: Ministro Vital do Rêgo.
	1.4. Representante do Ministério Público: Procurador Rodrigo Medeiros de Lima.
	1.5. Unidade Técnica: Secretaria de Controle Externo da Educação (SecexEducação) .
	1.6. Representação legal: não há.
	1.7. Determinar à Fundação Universidade Federal do Piauí que:
	1.7.1. em até noventa dias, encaminhe a este Tribunal, se ainda não o fez, os resultados conclusivos acerca das medidas adotadas com vistas a dar cumprimento às determinações exaradas no Acórdão 8241/2010-TCU-Primeira Câmara, atinentes à identificação e regularização de possíveis casos de acumulação ilegal de cargos por parte de seus servidores, ocasionada por excesso de carga horária ou pela opção pelo regime de dedicação exclusiva; e
	1.7.2 institua rotinas de acompanhamento e controle tempestivos da execução dos recursos repassados à Fundação Cultural e de Fomento à Pesquisa, Ensino e Extensão do Piauí (Fadex) , sob qualquer forma de ajuste, bem como dê a estes procedimentos a devida publicidade, em obediência ao disposto no art. 3º-A, inciso I, e art. 4º-A, inciso V, da Lei 8.958/94.

Primeira Câmara

Fundação Universidade Federal do Piauí.

Ana Cristina Pacheco de Araújo Barros (XXX.769.393-XX); Edwar de Alencar Castelo Branco (XXX.179.653-XX); Fabio Napoleão do Rego Paiva Dias (XXX.907.077-XX); Francisco Alberto de Brito Monteiro (XXX.954.063-XX); José Arimatéia Dantas Lopes (XXX.025.613-XX); Luiz de Sousa Santos Júnior (XXX.945.653-XX).

VITAL DO RÊGO

não há.

Procurador Rodrigo Medeiros de Lima.

PRESTAÇÃO DE CONTAS (PC)

Secretaria de Controle Externo da Educação (SecexEducação).